Config:
  hfst:
    Gen: ../../../src/generator-gt-norm.hfst
    Morph: ../../../src/analyser-gt-norm.hfst
  xerox:
    Gen: ../../../src/generator-gt-norm.xfst
    Morph: ../../../src/analyser-gt-norm.xfst
    App: lookup

Tests:

# todo:
# Proofread the gold standard (below)
# Then: run analyser, then correct. 


  Verb - sööma: # Verb 'to eat' - full paradigm
     sööma+V+Ind+Prs+Sg1: söön
     sööma+V+Ind+Prs+Sg2: sööd
     sööma+V+Ind+Prs+Sg3: sööb
     sööma+V+Ind+Prs+Pl1: sööme
     sööma+V+Ind+Prs+Pl2: sööte
     sööma+V+Ind+Prs+Pl3: söövad
     sööma+V+Ind+Prs+4: süüakse
     sööma+V+Ind+Prs+4+Neg: sööda
     sööma+V+Ind+Prt+Sg1: sõin
     sööma+V+Ind+Prt+Sg2: sõid
     sööma+V+Ind+Prt+Sg3: sõi
     sööma+V+Ind+Prt+Pl1: sõime
     sööma+V+Ind+Prt+Pl2: sõite
     sööma+V+Ind+Prt+Pl3: sõid
     sööma+V+Ind+Prt+4: söödi
     sööma+V+Imprt+Sg2: söö
     sööma+V+Imprt+Sg2+Neg: söö
     sööma+V+Ind+Prs+Neg: söö
     sööma+V+Imprt+Prs+Sg3: söögu
     sööma+V+Imprt+Prs+Pl1: söögem
     sööma+V+Imprt+Prs+Pl2: sööge
     sööma+V+Imprt+Prs+Pl3: söögu
     sööma+V+Imprt+Prs+4: söödagu
     sööma+V+Imprt+Prs+Sg3+Neg: söögu
     sööma+V+Imprt+Prs+Pl1+Neg: söögem
     sööma+V+Imprt+Prs+Pl2+Neg: sööge
     sööma+V+Imprt+Prs+Pl3+Neg: söögu
     sööma+V+Imprt+Prs+4+Neg: söödagu
     sööma+V+Cond+Prs+Sg1: sööksin
     sööma+V+Cond+Prs+Sg2: sööksid
     sööma+V+Cond+Prs+Sg3: sööks
     sööma+V+Cond+Prs+Pl1: sööksime
     sööma+V+Cond+Prs+Pl2: sööksite
     sööma+V+Cond+Prs+Pl3: sööksid
     sööma+V+Cond+Prs+4: söödaks
     sööma+V+Cond+Prt+Sg1: söönuksin
     sööma+V+Cond+Prt+Sg2: söönuksid
     sööma+V+Cond+Prt+Sg3: söönuks
     sööma+V+Cond+Prt+Pl1: söönuksime
     sööma+V+Cond+Prt+Pl2: söönuksite
     sööma+V+Cond+Prt+Pl3: söönuksid
     sööma+V+Cond+Prt+4: sööduks
     sööma+V+Inf: süüa
     sööma+V+Sup: sööma
     

# up to Verb main imper present second singular active afirmative
